臺灣高等法院民事裁定　　　　　　　　　96年度抗字第1996號
抗　告　人　乙○○○
上列抗告人因與相對人甲○○間假扣押事件，對於中華民國96年
11月19日臺灣新竹地方法院96年度全字第30號所為裁定，提起抗
告，本院裁定如下：
    主  文
抗告駁回。
抗告費用由抗告人負擔。
    理  由
一、按債權人就金錢請求或得易為金錢請求之請求，欲保全強制
    執行者，得聲請假扣押。假扣押非有日後不能強制執行或甚
    難執行之虞者，不得為之。請求及假扣押之原因應釋明之。
    前項釋明如有不足，而債權人陳明願供擔保或法院認為適當
    者，法院得定相當之擔保，命供擔保後為假扣押，為民國92
    年2月7日總統令修正公布之民事訴訟法第522條第1項、第
    523條第1項及第526條第1項、第2項所明定。依上開規定可
    知，債權人聲請假扣押，應就其請求及假扣押之原因加以釋
    明。該項釋明如有不足，而債權人陳明願供擔保或法院認為
    適當者，法院得定相當之擔保，命供擔保後為假扣押。又所
    謂假扣押之原因，依同法第523條規定，係指日後有不能強
    制執行或甚難執行之虞或應在外國為強制執行之情形，如債
    務人浪費財產，增加負擔，或就其財產為不利益之處分，將
    成為無資力之狀態，或將移住遠地、逃匿無蹤、隱匿財產等
    是。債權人就假扣押之原因，依法有釋明之義務，亦即須提
    出可使法院信其主張為真實之證據，必待釋明有所不足，而
    債權人陳明願供擔保或法院認為適當者，法院始得定相當之
    擔保，命供擔保後為假扣押，若債權人未釋明假扣押之原因
    ，即不符假扣押之要件。
二、本件抗告人於原法院略以相對人前向伊購買新竹縣竹北市縣
    ○段314-2地號之土地，其所有權之應有部分為3分之2，買
    賣價金為新臺幣（下同）700萬元，惟相對人未給付買賣價
    金，經伊於民國96年6月26日起訴請求，並為台灣新竹地方
    法院96年度重訴字第110號給付買賣價金事件審理中，茲聞
    悉相對人正擬處分其所有之財產，而於96年5月18日與敏順
    不動產開發公司簽訂委託同意書，委請該公司銷售其名下新
    竹縣竹北市縣○段317建號、318建號之房屋及新竹縣竹北市
    縣○段314-2地號之系爭土地，雖目前已超過委託銷售之期
    間，然相對人又再次委託其他銷售公司代售，且有帶人看屋
    之行為，顯見相對人正覓人購買上開房地，倘伊不予假扣押
    執行保全，恐將來有難以執行或甚難執行之虞，爰陳明願供
    擔保以補釋明之不足，而聲請將相對人所有財產在700萬元
    範圍內予以假扣押云云，並提出同意書為釋明（見原法院卷
    內第11頁之同意書）。惟查，抗告人聲請本件假扣押，應就
    請求及假扣押之原因為釋明，經原法院命抗告人就假扣押之
    原因補正釋明（見原法院卷第7頁之函文），然抗告人僅提
    出同意書釋明相對人就其所有之不動產為處分之委託，惟對
    「假扣押之請求及原因」即與相對人間是否確有買賣關係存
    在之契約、相對人是否確實未給付買賣價金，而經抗告人催
    告之催告函或存證信函、對相對人提起訴訟之相關資料，抗
    告人既未有任何之釋明，僅主張唯恐相對人變賣不動產，致
    日後有不能強制執行之虞，亦未提出其他可供法院調查之證
    據，尚難認抗告人已就相對人與抗告人間有買賣關係存在、
    相對人確實未給付買賣價金，及相對人有浪費財產、增加負
    擔、或就其財產為不利益之處分，將成為無資力情形之不能
    強制執行，或將移住遠方或逃匿之甚難執行等假扣押之請求
    及原因為相當之釋明。準此，抗告人既未就本件假扣押之請
    求及原因提出可信其主張為大概可信為真實之證據，尚難認
    抗告人已盡釋明之義務，而非釋明有所不足，揆諸前揭說明
    ，抗告人假扣押之聲請自屬無從准許。從而原法院駁回抗告
    人假扣押之聲請，並無不合。抗告意旨指摘原裁定不當，聲
    明廢棄，為無理由，應駁回其抗告。至抗告人於補齊相關資
    料後，自可另行聲請假扣押，附此敘明。
三、據上論結，本件抗告為無理由，爰裁定如主文。
中　　華　　民　　國　　96　　年　　12　　月　　18　　日
                  民事第七庭
                      審判長法　官  鄭三源
　　　　　　　　　　　      法　官　邱  琦
　　　　　　　　　　　      法　官　王聖惠
正本係照原本作成。
本裁定除以適用法規顯有錯誤為理由，並經本院許可外，不得再
抗告。如提起再抗告，應於收受後10日內委任律師為訴訟代理人
向本院提出再抗告狀。並繳納再抗告費新台幣１千元。
中　　華　　民　　國　　96　　年　　12　　月　　19　　日
　　　　　　　　　　　　　　書記官  陳樂觀
